臺灣新北地方法院刑事判決
                                   110年度審訴緝字第27號
公  訴  人  臺灣新北地方檢察署檢察官
被      告  李秉宗

                    住新北市板橋區縣○○道0段000巷00弄0    號0樓

上列被告因詐欺等案件，經檢察官提起公訴（110年度偵字第324
4號），本院判決如下：
    主  文
本件免訴。
    理  由
一、公訴意旨以：被告李秉宗自民國109年10月起，加入真實姓
    名年籍不詳，綽號「小薰」、「泰老闆」、「水哥」等成年
    人之詐欺集團，擔任俗稱車手之工作，負責依指示提領詐欺
    款項。其與該詐欺集團成員共同意圖為自己不法之所有，基
    於3人以上共同犯詐欺取財之犯意聯絡，由詐欺集團內之不
    詳成員先於同年11月4日20時17分許，假冒為新光銀行客服
    人員致電張卿瑤，佯稱因工讀生操作錯誤致不慎扣款，需依
    指示操作網路銀行及自動櫃員機以提升帳號安全云云，致張
    卿瑤陷於錯誤，於同年11月6日0時11分26秒（起訴書誤載為
    「11時26分」，應予更正）許，匯款新臺幣（下同）2萬312
    3元至陳建維（涉犯詐欺罪嫌部分，另由警偵辦中）之中華
    郵政股份有限公司永康大灣郵局帳號000-00000000000000號
    帳戶（下稱陳建維郵局帳戶）。嗣被告依「泰老闆」在通訊
    軟體「Ant Messenger」之指示，在臺北市西門町附近取得
    上開帳戶提款卡及密碼後，於同年11月6日0時20分44秒（起
    訴書誤載為「20時44分」，應予更正）許，在新北市○○區○○
    路0段000號板橋三民路郵局自動櫃員機提領2萬3000元，旋
    於當日將該等款項交付「水哥」，後「小薰」並交付被告自
    同年10月間至同年11月初加入詐欺集團期間之工作對價犯罪
    所得共7萬餘元。嗣張卿瑤察覺有異報警處理，始循線查悉
    上情。因認被告涉犯刑法第339條之4第1項2款之三人以上共
    同犯詐欺取財罪嫌等語。
二、按案件曾經判決確定者，應諭知免訴之判決，並得不經言詞
    辯論為之，刑事訴訟法第302條第1款、第307條分別定有明
    文。而法律上一罪之案件，無論其為實質上一罪（接續犯、
    繼續犯、集合犯、結合犯、吸收犯、加重結果犯）或裁判上
    一罪（想像競合犯及刑法修正前之牽連犯、連續犯），在訴
    訟上均屬單一性案件，其刑罰權既僅一個，自不能分割為數
    個訴訟客體。而單一案件之一部犯罪事實曾經有罪判決確定
    者，其既判力自及於全部，其餘犯罪事實不受雙重追訴處罰
    （即一事不再理），否則應受免訴之判決（最高法院98年度
    台非字第30號判決參照）。
三、經查：被告前因涉嫌於109年10月11日起，加入身分不詳、綽
    號分別為「泰老闆」、「小薰」、 「水哥」之成年人意圖為
    自己不法之所有，共同基於3人以上共同詐欺取財及隱匿特定
    犯罪所得之去向以洗錢之犯意聯絡，先由該詐欺集團身分不
    詳成員於附表所示時間，以如附表所示之方式，對張卿瑤施
    用詐術，致張卿瑤陷於錯誤，於附表所示時間，自張卿瑤所
    有國泰世華商業銀行股份有限公司（下稱國泰世華銀行）帳
    號尾碼182號帳戶、中華郵政股份有限公司（下稱中華郵政
    ）帳號尾碼742號、玉山商業銀行股份有限公司（下稱玉山
    銀行）帳號尾碼500號帳戶（以上帳號均詳卷），分別將如
    附表所示之款項，以匯款之方式，分別匯入如附表所示之蘇
    文靚（由警另行偵辦）所有合庫銀行帳號尾碼901號帳戶、
    陳建維（由警方另行偵辦）所有中國信託商業銀行股份有限
    公司（下稱中信銀行）帳號尾碼781號帳戶內，次由「泰老
    闆」將合作金庫尾碼901號帳戶及中信銀行尾碼781號帳戶之
    提款卡及密碼交付予被告，由被告於附表所示之時間，在附
    表所示處所之自動櫃員機，持上開合庫銀行尾碼901號帳戶
    及中信銀行尾碼781號帳戶之提款卡，提領如附表所示之款項
    後，再將所提領之款項，以不詳方式交付予「水哥」，以此
    方式隱匿附表所示款項之去向，被告並自「小薰」取得7萬6
    ,000元之報酬。被告前開涉犯刑法第339 條之4第1項第2款
    之三人以上共同詐欺取財罪及洗錢防制法第14條第1項之一
    般洗錢罪，業據臺灣臺北地方檢察署檢察官以110年度偵字
    第2743號、3373號、3919號提起公訴，並於110年4月7日經
    臺灣臺北地方法院以110年度審訴字第242號判決判處有期徒
    刑1年1月，於110年5月18日確定等情（下稱「前案」），此
    有臺灣高等法院被告前案紀錄表及上開110年度審訴字第242
    號刑事判決在卷可按。
四、再查，被告所為本案犯行與前案犯行，均係同一詐欺集團、
    對同一告訴人張卿瑤為詐騙，且均由被告提領款項後轉交予
    「水哥」。雖前案未就本案被告提領部分（即提領陳建維郵
    局帳戶內款項部分）為判決，然被告係針對同一告訴人（即
    張卿瑤）所匯款項之多次提領行為，應論以接續犯之實質上
    一罪，故此部分應為前案既判力效力所及，被告所為本案犯
    行與前案核屬同一案件，則本案檢察官就被告業經判決確定
    之同一案件再行起訴，係屬重複起訴，依前開說明，爰不經
    言詞辯論，逕為免訴之判決。
據上論斷，應依刑事訴訟法第302條第1款、第307 條，判決如主
文。
本案經檢察官何國彬偵查起訴，由檢察官黃明絹到庭執行職務。
中　　華　　民　　國　　111 　年　　1 　　月　　5 　　日
                  刑事第二十四庭審判長法  官  潘 長 生 

                                      法  官  徐 子 涵 

                                      法  官  李 俊 彥 
上列正本證明與原本無異。
如不服本判決，應於判決送達後20日內敘明上訴理由，向本院提
出上訴狀 (應附繕本) ，上訴於臺灣高等法院。其未敘述上訴理
由者，應於上訴期間屆滿後20日內向本院補提理由書「切勿逕送
上級法院」。
                                      書記官  許 雅 琪
中　　華　　民　　國　　111 　年　　1 　　月　　5 　　日
附表：
編號 被害人即告訴人  遭詐騙時間與遭訛詐之不實事由 匯款/轉帳時間 匯款金額 （新臺幣） 轉入之銀行帳戶（匯款資料及帳戶明細頁碼） 該筆款項遭提款之時間、地點 相關證據位置 罪名及宣告刑 1 張卿瑤   詐欺集團成員於109年11月4日下午8時17分許，撥打電話予張卿瑤，假冒為東森購物人員，而佯稱，工讀生操作錯誤，須依指示操作解除錯誤云云。 109年11月5日下午4時8分 4萬9,223元（已領空） 中信銀行尾碼781號帳戶（偵3373卷第71頁 ） 109年11月5日下午4時20分36秒，在臺北市○○區○○○路0段000號統一超商內，提領9萬9,000元。 1.被害人於警詢中所述（見偵2473卷第13至19頁 ） 2.相關報案紀錄（見偵2473卷第37至41、55、57頁、偵3373卷第31頁） 3.被告提領款項之監視器錄影畫面截圖（見偵3373卷第86至87頁、偵2473卷第21至23頁） 李秉宗共同犯三人以上詐欺取財罪，處有期徒刑壹年壹月。    109年11月5日下午4時3分 4萬9,812元（已領空）        109年11月7日  2萬9,987元 （已領空） 合庫銀行尾碼901號帳戶  （偵2473卷第35頁 ） 109年11月7日下午2時59分至3時01分21秒，在臺北市○○區○○○路0號全家超商內，分別提領2萬元、2萬元、2萬元。       2萬9,987元 （已領空）